【裁判字號】    97,訴,2688
【裁判日期】    970930
【裁判案由】    違反毒品危害防制條例
【裁判全文】
臺灣彰化地方法院刑事判決              97年度訴字第2688號
公  訴  人  臺灣彰化地方法院檢察署檢察官
被      告  甲○○原名：陳漢.
                    （另案在臺灣彰化監獄執行中）
上列被告因違反毒品危害防制條例案件，經檢察官提起公訴（97
年度毒偵字第2894號），本院依簡式審判程序判決如下：
    主    文
甲○○施用第一級毒品，累犯，處有期徒刑捌月，扣案之第一級
毒品海洛因包（警秤毛重合計約肆點貳公克）均沒收銷燬之；
又施用第二級毒品，累犯，處有期徒刑肆月，扣案之第二級毒品
甲基安非他命壹包（驗餘淨重零點玖零肆公克）沒收銷燬之。
應執行有期徒刑拾壹月，扣案之第一級毒品海洛因包（警秤毛
重合計約肆點貳公克）、第二級毒品甲基安非他命壹包（驗餘淨
重零點玖零肆公克），均沒收銷燬之。
    事    實
一、甲○○前因連續施用第一、二級毒品案件，經本院於民國（
    下同）90年10月28日，以90年度訴字第1055號判決，分別判
    處有期徒刑8 月、4 月，應執行有期徒刑10月確定；又因連
    續施用第一級毒品案件，經本院於92年7 月7 日，以92年度
    訴緝字第34號判決判處有期徒刑1 年確定：復因施用第二級
    毒品案件，經本院於92年8 月10日，以92年度易字第813 號
    判決判處有期徒刑4 月，得易科罰金確定；上開罪刑，嗣其
    入監接續執行後，經臺灣雲林地方法院以94年度聲字第749
    號裁定假釋付保護管束出監，並於94年10月12日因保護管束
    期滿未經撤銷，視為徒刑執行完畢。另因施用毒品案件，經
    本院以90年度毒聲字第2359號裁定令入戒治處所施以強制戒
    治、以91年度毒聲字第291 號裁定停止戒治付保護管束、再
    以91年度毒聲字第1309號裁定撤銷停止戒治返所施以強制戒
    治，而於92年9 月8 日因強制戒治執行完畢釋放。詎仍不知
    悛悔：
（一）復基於施用第一級毒品海洛因之犯意，於97年7 月9 日下
      午2 時餘許，在其位於彰化縣福興鄉○○村○○路26巷58
      號之住所，以將海洛因摻水置入針筒內注射血管之方式，
      施用第一級毒品海洛因1 次。嗣於97年7 月9 日下午6 時
      20分許，為警在彰化縣員林鎮○○路與南平西街口查獲，
      扣得第一級毒品海洛因3 包（警秤毛重合計約4.2 公克）
      ，且經警採集其尿液送驗後，結果呈嗎啡陽性反應，始悉
      上情。
（二）另基於施用第二級毒品甲基安非他命之犯意，於97年7 月
      9 日下午2 時餘許，在其位於彰化縣福興鄉○○村○○路
      26巷58號之住所，以將甲基安非他命置於玻璃球管內、點
      火加熱吸食煙霧之方式，施用第二級毒品甲基安非他命1
      次。嗣於97年7 月9 日下午6 時20分許，為警在彰化縣員
      林鎮○○路與南平西街口查獲，扣得第二級毒品甲基安非
      他命1 包（驗餘淨重0.9043公克），且經警採集其尿液送
      驗後，結果呈甲基安非他命陽性反應，始悉上情。
二、案經臺中市警察局第三分局報請臺灣彰化地方法院檢察署檢
    察官偵查起訴。
    理    由
一、除被告所犯為死刑、無期徒刑、最輕本刑為3 年以上有期徒
    刑之罪或高等法院管轄第一審案件者外，於前條第1 項程序
    進行中，被告先就被訴事實為有罪之陳述時，審判長得告知
    被告簡式審判程序之旨，並聽取當事人、代理人、辯護人及
    輔佐人之意見後，裁定進行簡式審判程序，刑事訴訟法第27
    3 條之1 第1 項、第284 條之1 分別定有明文。本件被告甲
    ○○所涉係死刑、無期徒刑、最輕本刑為3 年以上有期徒刑
    之罪或高等法院管轄第一審案件以外之罪，並於本院行準備
    程序時就被訴事實為有罪之陳述，本院合議庭依前揭規定，
    經評議結果，裁定改由受命法官獨任行簡式審判程序，合先
    敘明。
二、上開事實，業據被告甲○○於警詢、偵訊、本院準備程序及
    審理時坦承不諱（見臺灣彰化地方法院檢察署97年度毒偵字
    第2894號卷第14-19 、52、53頁，本院97年度訴字第2688號
    卷第39、45、46頁），且查：
（一）被告尿液經以氣相層析質譜儀（即ＧＣ／ＭＳ）方法檢驗
      結果，確呈第一級毒品海洛因於人體代謝後之嗎啡、第二
      級毒品甲基安非他命之陽性反應，有臺中市警察局第三分
      局代號與真實姓名對照表、中山醫學大學附設醫院檢驗科
      藥物檢測中心97年7 月24日第0000000 號尿液檢驗報告各
      1 紙附卷足證（見臺灣彰化地方法院檢察署97年度毒偵字
      第2894號卷第41、55頁），此外並有照片13張、臺中市警
      察局第三分局查獲涉嫌毒品危害防制條例毒品初步檢驗報
      告書1 紙、行政院衛生署草屯療養院97年8 月15日草療鑑
      字第0970007133號鑑定書1 份在卷可稽（見灣彰化地方法
      院檢察署97年度毒偵字第2894號卷第31-36 、38頁，本院
      97 年 度訴字第2688號卷第31、33、35頁），及海洛因3
      包（警秤毛重合計約4.2 公克）、甲基安非他命1 包（驗
      餘淨重0.9043公克）扣案可佐（見臺灣彰化地方法院檢察
      署97年度毒偵字第2894號卷第57、58頁），是認被告自白
      核與事實相符。
（二）依鑑識實務，按海洛因施用入人體後水解還原成嗎啡，再
      循嗎啡之代謝方式排出體外，且吸食或施打煙毒者，經人
      體代謝作用於8 小時內，即有30％之量排出，24小時之後
      ，續有約剩餘量之90％再排出，72小時之後仍有剩餘微量
      排出，吸食或施打者個人體質不同，其排出時間亦會有差
      異；次按甲基安非他命經口服投與後，約70％於24小時內
      自尿液中排出，其尿液內甲基安非他命成分之檢出，與其
      投與甲基安非他命方式、投與量、個人體質、採尿時間、
      檢測儀器之精密有關，通常採尿液是否呈陽性反應，應以
      投與後24小時所採為宜，一般可驗出甲基安非他命成分之
      最長時間為1 日至5 日。是依上開說明，佐以被告前揭尿
      液檢驗報告，被告自白於前揭時間施用第一級毒品海洛、
      第二級毒品甲基安非他命各1 次等語，足認被告自白核與
      事實相符，堪可採為論罪科刑之依據。
（三）被告前因施用毒品案件，經本院以90年度毒聲字第2359號
      裁定令入戒治處所施以強制戒治、以91 年度毒聲字第291
      號裁定停止戒治付保護管束、再以91年度毒聲字第1309號
      裁定撤銷停止戒治返所施以強制戒治，而於92年9 月8 日
      因強制戒治執行完畢釋放，有臺灣高等法院被告前案紀錄
      表及臺灣彰化地方法院檢察署刑案資料查註紀錄表各1 份
      在卷可參，其於前開強制戒治執行完畢釋放後，5 年內再
      犯本案施用第一級、第二級毒品之犯行，與毒品危害防制
      條例第23條第2 項之規定相符。本件事證明確，被告犯行
      堪以認定，均應予依法論科。
三、核被告甲○○所為，係犯毒品危害防制條例第10條第1 項之
    施用第一級毒品罪及同條第2 項之施用第二級毒品罪。其施
    用第一、二級毒品而持有之低度行為，各為施用第一、二級
    毒品之高度行為所吸收，均不另論罪。被告所犯上開2 罪間
    ，犯意各別，行為殊異，應分論併罰。又被告前因連續施用
    第一、二級毒品案件，經本院於90年10月28日，以90年度訴
    字第1055號判決，分別判處有期徒刑8 月、4 月，應執行有
    期徒刑10月確定；又因連續施用第一級毒品案件，經本院於
    92 年7月7 日，以92年度訴緝字第34 號判決判處有期徒刑1
    年確定：復因施用第二級毒品案件，經本院於92年8 月10日
    ，以92年度易字第813 號判決判處有期徒刑4 月，得易科罰
    金確定；上開罪刑，嗣其入監接續執行後，經臺灣雲林地方
    法院以94年度聲字第749 號裁定假釋付保護管束出監，並於
    94年10月12日因保護管束期滿未經撤銷，視為徒刑執行完畢
    ，此有臺灣高等法院被告前案紀錄表及臺灣彰化地方法院檢
    察署刑案資料查註紀錄表各1 份在卷可考，其於受有期徒刑
    執行完畢後，5 年以內故意再犯本件有期徒刑以上之2 罪，
    均為累犯，應分別依刑法第47條第1 項之規定，加重其刑。
    爰審酌被告前因施用毒品犯行曾經強制戒治、刑之執行，竟
    又再行施用毒品不輟，顯然其意志力薄弱，迄未戒除毒癮，
    無視於毒品對於自身健康之戕害及國家對於杜絕毒品犯罪之
    禁令，惡性非輕，惟兼衡被告施用第一、二級毒品之手段、
    次數僅各1 次，且其犯行性質上乃屬對自我身心健康之自戕
    行為，尚未嚴重破壞社會秩序、侵害他人權益，及犯後坦承
    犯行等一切情狀，分別量處如主文所示之刑，並定其應執行
    之刑。末本件被告犯罪時間均係在96年4 月24日以後，並不
    符合中華民國96年罪犯減刑條例所定之減刑要件，均尚無依
    該條例規定予以減刑之餘地。扣案之白色粉末3 包（警秤毛
    重合計約4.2 公克），經臺中市警察局以聯勤二○四廠製造
    之煙毒品檢驗A 包試劑初步檢驗結果，呈海洛因反應，有該
    局查獲涉嫌毒品危害防制條例毒品初步鑑驗報告書1 紙在卷
    可查（見臺灣彰化地方法院檢察署97年度毒偵字第2894號卷
    第38頁），屬第一級毒品；扣案之顆粒1 包（驗餘淨重0.90
    43公克），經行政院衛生署草屯療養院以化學呈色法、氣相
    層析質譜儀分析法檢驗，含甲基安非他命反應，有該院97年
    8 月15日草療鑑字第0970007133號鑑定書1 紙在卷可按（見
    本院97年度訴字第2688號卷第35頁），屬第二級毒品；佐以
    被告前開施用海洛因、甲基安非他命之供述，足認係屬第一
    級毒品海洛因、第二級毒品甲基安非他命無訛，均應不問屬
    於犯人與否，分別依毒品危害防制條例第18條第1 項前段之
    規定，沒收銷燬之。
據上論斷，應依刑事訴訟法第273 條之1第1項、第299條第1項前
段，毒品危害防制條例第10條第1 項、第2 項、第18條第1 項前
段，刑法第11條、第47條第1 項、第51條第5 款，判決如主文。
本案經檢察官蔡明達到庭執行職務。
中    華    民    國    97    年    9     月    30    日
                        刑事第四庭    法  官  林秉暉
上正本證明與原本無異。
如不服本判決，應於判決送達後10日內，向本院提出上訴書狀，
上訴書狀應「敘述具體上訴理由」，並按他造當事人之人數附繕
本。「切勿逕送上級法院」。
中    華    民    國    97    年    9     月    30    日
                                      書記官  張清秀
毒品危害防制條例第10條
施用第一級毒品者，處6月以上5年以下有期徒刑。
施用第二級毒品者，處3年以下有期徒刑。


司法院資訊處製作；財團法人民間司法改革基金會備份。
